# 大股东资金占用

提问人：审计小菜鸡 时间：2023-09-07 16:34:25
请教陈版，上市公司处置子公司，由大股东关联方受让股权，股权转让价款支付了50%以上，子公司已出表，因资金紧张，剩余部分价款未支付。现有以下疑问：①剩余未支付的价款是否属于非经营性资金占用，我们认为有实际业务，不属于非经营性资金占用，应是其他关联资金往来；②如年末按照正常信用损失率对该往来欠款计提了坏账，明年款项收回，冲回的坏账是否可以计入当期损益，如计入损益是否属于非经常性损益？

回答人：chenyiwei
1 、剩余尚未支付的股权转让款，虽然最初形成时“有实际业务”，但已超出原合同约定的付款期限。自逾期之日起，变为非经营性资金占用。
2 、考虑是否按单项计提。一般情况下，关联方欠款是具备按单项计提准备的条件的。如果按单项计提，则后续减值准备转回的损益影响属于非经常性损益；如果并入一般的信用风险组合计提，则只有在期末才对该组合对应的坏账准备进行一次调整，此时不单独区分转回、收回等。